Config:
  hfst:
    Gen: ../../../src/generator-gt-norm.hfst
    Morph: ../../../src/analyser-gt-norm.hfst
  xerox:
    Gen: ../../../src/generator-gt-norm.xfst
    Morph: ../../../src/analyser-gt-norm.xfst
    App: lookup

Tests:



# todo:
# Proofread the gold standard (below)
# Then: run analyser, then correct.


  Noun - кол: # Noun 122 'eng home/fin koti' - full paradigm
#
     кол+N+Sg+Nom: кол
     кол+N+Sg+Nom+PxSg1: колум
     кол+N+Sg+Nom+PxSg2: колын
     кол+N+Sg+Nom+PxSg3: колэ
     кол+N+Sg+Nom+PxDu1: колме̄н
     кол+N+Sg+Nom+PxDu2: колын
     кол+N+Sg+Nom+PxDu3: колэ̄н
     кол+N+Sg+Nom+PxPl1: колув
     кол+N+Sg+Nom+PxPl2: колы̄н
     кол+N+Sg+Nom+PxPl3: коланыл
     кол+N+Sg+Loc: колт
     кол+N+Sg+Loc+PxSg1: колумт
     кол+N+Sg+Loc+PxSg2: колынт
     кол+N+Sg+Loc+PxSg3: колэт
     кол+N+Sg+Loc+PxDu1: колме̄нт
     кол+N+Sg+Loc+PxDu2: колынт
     кол+N+Sg+Loc+PxDu3: колэ̄нт
     кол+N+Sg+Loc+PxPl1: колувт
     кол+N+Sg+Loc+PxPl2: колы̄нт
     кол+N+Sg+Loc+PxPl3: коланылт
     кол+N+Du+Nom: колыг
     кол+N+Du+Loc: колыгт
     кол+N+Pl+Nom: колыт
     кол+N+Pl+Loc: колытт
